臺灣基隆地方法院刑事判決　　　　　　　96年度交易字第52號
公　訴　人　臺灣基隆地方法院檢察署檢察官
被　　　告　乙○○
上列被告因竊盜等案件，經檢察官提起公訴（96年度偵字第2788
號），本院判決如下：
    主  文
乙○○服用酒類，不能安全駕駛動力交通工具而駕駛，累犯，處
有期徒刑陸月；又攜帶兇器竊盜，累犯，處有期徒刑捌月，扣案
之老虎鉗壹把沒收。應執行有期徒刑壹年，扣案之老虎鉗壹把沒
收。
    事實及理由
一、犯罪事實：
    乙○○前於民國（下同）94年間，因公共危險案件，經本院
    於94年4 月26日，以94年度基交簡字第162號判處有期徒刑3
    月，於同年5月23日確定，於同年6月23日易科罰金執行完畢
    ；又因公共危險案件，為臺灣桃園地方法院於94年9 月30日
    ，以94年度壢交簡字第1682號判處有期徒刑5 月，於同年11
    月3日確定，而於95年2 月7日易科罰金執行完畢。詎乙○○
    猶不知悔改，復為下列行為：
  (一)乙○○於95年4月21日，在臺北市某處材料行，飲用蔘茸酒1
    瓶後，已達不能安全駕駛動力交通工具之程度，猶於當日下
    午2時40分許，駕駛車牌號碼0488─EW號自小客車，自國道3
    號高速高路內湖交流道駛入國道3 號高速公路往北行駛，欲
    返回其基隆市○○區○○街108巷32住所。惟於當日下午3時
    許，在行經國道3號高速公路北向6公里七堵隧道時，因不勝
    酒力，致其所駕自小客車右側擦撞，行駛在前，同方向由林
    宏碧所駕駛之車牌號碼0110─EU號自小客車左後側，再往前
    擦撞隧道壁，又反彈回中線車道，直至無法再前進為止，始
    停車於國道3 號高速公路七堵隧道北向中線車道。案經警據
    報前往處理，發現其有泥醉，說話含糊不清及意識模糊等情
    狀，遂對其實施吐氣酒精濃度測試，測得值達1.91MG/L，始
    查知上情。
  (二)乙○○意圖為自己之不法所有，於96年5月15日下午5時許，
    獨自1人攜帶其所有，可作為兇器之老虎鉗1把，前往基隆市
    中正區○○街77巷15號底二層，竊取陳慶順所有價值新臺幣
    （下同）3,000元之熱水器1台，得手後以滑板車欲載運至位
    在基隆市○○區○○路350之1號「全買行資源回收廠」出售
    時，適為巡邏員警查獲，當場扣得上開熱水器1台及老虎鉗1
    把等物。
二、認定事實所依據之證據及理由：
    前揭事實業據被告乙○○於本院審理時坦承不諱，核與證人
    林宏碧、陳慶順於警詢之證詞相符，並酒精呼氣測試單1 紙
    、刑法第185 條之號案件測試觀察紀錄表、汽機車駕駛人酒
    後生理協調平衡檢測紀錄表1 份、現場圖、道路交通交通事
    故調查表(一)(二)、國道公路警察局道路交通事故談話紀錄表、
    現場及肇事車輛照片11張、行竊地點及失竊物品照片8 張、
    贓物認領保管單附卷可參，堪信被告自白與事實相符，本案
    事證明確，被告犯行堪可認定，應依法論科。
三、論罪科刑：
  (一)按刑法321條第1 項第3款之攜帶兇器竊盜罪，係以行為人攜
    帶兇器為其加重要件，此所謂兇器，其種類並無限制，凡客
    觀上足以對人之生命、身體安全構成威脅，具有危險性之兇
    器均屬之，且祇須行竊時攜帶此種具危險性之兇器為已足，
    並不以攜帶之初有行兇之意圖為必要（最高法院79年臺上字
    第5253號判例意旨參照），亦不以將該兇器自他地攜往行竊
    地為必要（最高法院62年臺上字第2489號判例意旨參照），
    是不問該兇器係行為人自行攜往行竊現場，或在竊盜現場臨
    時持以行竊，均應論行為人以攜帶兇器竊盜罪。查扣案之老
    虎鉗，屬金屬材質，質地堅硬，倘持之朝人體揮戳，對人之
    生命、身體安全均足以構成威脅，屬具有危險性之兇器。
  (二)核被告所為，係犯刑法第185條之3 公共危險罪、刑法第321
    條第1項第3 款之攜帶兇器加重竊盜罪。被告所犯上開2罪，
    時間不同，且犯意各別，應予分論併罰。又查被告有前述判
    決及執行之情形，有臺灣高等法院被告前案紀錄表在卷可稽
    ，其受有期徒刑之執行完畢後，5 年內故意再犯有期徒刑以
    上之罪，為累犯，應就其所犯上述二罪，分別加重其刑。
  (三)本院審酌被告前有多次酒駕前科，明知酒後駕車在道路上行
    駛，因注意與反應能力降低，對一般往來之公眾具有高度危
    險性，竟仍執意酒後駕車，罔顧公眾安全，並考量被告於為
    警查獲後，其呼氣酒精濃度值達每公升1.91毫克，再衡酌被
    告已出現如前述不能安全駕駛動力交通工具之情狀，及年輕
    力壯，不思以正途謀生，而為本案竊盜犯行，其所為對社會
    秩序之維護及被害人財產法益侵害非微，並審酌其等竊得財
    物之價值非鉅，犯後坦承犯行之態度等一切情狀，分別量處
    如主文所示之刑，並定執行刑，以示懲儆。公訴人雖就公共
    危險部分，請求判處有期徒刑10月，惟本院認量處如主文所
    示之刑，足以警惕，附此敘明。
  (四)扣案之老虎鉗1 把，為被告所有供本件竊盜所用之物，應依
    刑法第38條第1項第2款宣告沒收。
據上論斷，應依刑事訴訟法第299條第1項前段，刑法第185條之3
、第321條第1項第3款、第47條第1項、第51條第5款、第38寮第
1項第2款，刑法施行法第1條之1，判決如主文。
本案經檢察官甲○○到庭執行職務。
中　　華　　民　　國　　96　　年　　7 　　月　　10　　日
                  刑事第二庭法    官  齊潔
以上正本證明與原本無異。
如不服本判決應於收受本判決後10日內向本院提出上訴書狀，其
未敘述上訴理由者，並得於提起上訴後10日內向本院補提理由書
狀（均須按他造當事人之人數附繕本）「切勿逕送上級法院」。
中　　華　　民　　國　　96　　年　　7　　 月　　10　　日
                            書 記 官  潘端典
附錄論罪法條：
中華民國刑法第185條之3
（重大違背義務致交通危險罪）
服用毒品、麻醉藥品、酒類或其他相類之物，不能安全駕駛動力
交通工具而駕駛者，處1年以下有期徒刑、拘役或3萬元以下罰金
。
中華民國刑法第321條
（加重竊盜罪）
犯竊盜罪而有左列情形之一者，處 6 月以上、 5 年以下有期徒
刑：
一  於夜間侵入住宅或有人居住之建築物、船艦或隱匿其內而犯
    之者。
二  毀越門扇、牆垣或其他安全設備而犯之者。
三  攜帶兇器而犯之者。
四  結夥三人以上而犯之者。
五  乘火災、水災或其他災害之際而犯之者。
六  在車站或埠頭而犯之者。
前項之未遂犯罰之。
